臺灣高等法院臺中分院刑事判決　　　　96年度上易字第1463號
上　訴　人　臺灣苗栗地方法院檢察署檢察官
被　　　告　丙○○
上列上訴人因被告竊盜案件，不服臺灣苗栗地方法院95年度易字
第727號，中華民國96年6月29日第一審判決（起訴案號：臺灣苗
栗地方法院檢察署95年度偵字第4904號），提起上訴，本院判決
如下：
    主      文
原判決關於丙○○被訴竊取乙○○電纜線無罪部分撤銷。
丙○○犯竊盜罪，處有期徒刑月，如易科罰金，以新臺幣壹仟
元折算壹日，減為有期徒刑壹月又拾伍日，如易科罰金，以新臺
幣壹仟元折算壹日。
    事      實
一、丙○○意圖為自己不法之所有，於 95年7月5日夜晚8時許，
    在苗栗縣苗栗市○○路8巷1號預售屋工地，徒手竊取乙○○
    所有之電纜線，得手後，置於重機車腳踏板上逃逸，再剝取
    其中銅線7.5公斤，交由不知情之風玉英於翌日前往苗栗市
    ○○里○○路之「晉昇舊貨行」，販售予不知情之該舊貨行
    負責人張廷綦，得款新臺幣（下同）1,200元，。嗣於同年7
    月24日，丙○○另犯他件竊盜罪為警緝獲後，自首供述此件
    而為警循線查獲。
二、案經苗栗縣警察局苗栗分局報告臺灣苗栗地方法院檢察署檢
    察官偵查起訴。
    理  由
一、證據能力部分：
  (一)被告丙○○辯稱：伊於 95年7月24日警訊中承認犯本案，係
    因警察以如不承認竊盜，要一併查辦其同居人風玉英，伊才
    承認云云。就此，臺灣苗栗地方法院檢察署檢察官聲請勘驗
    被告警詢錄音，經原審法院調取該次警詢錄音帶勘驗結果，
    固呈現錄音過程係員警與被告按照早已製作完成之筆錄內容
    進行問答（見原審卷第40頁），且當時負責紀錄之警員黃興
    國亦於原審證述錄音過程確係根據事先製作好的筆錄內容對
    被告盤問（見原審卷第 119頁），惟按警察機關製作筆錄時
    需予以錄音，查係基於為擔保受訊問人確係出於自由意思暨
    內容與供述相符之目的而設，本件被告係先由員警與之溝通
    後再行製作筆錄，業據當時詢問被告之苗栗縣警察局苗栗分
    局北苗派出所警員黃建勳於原審證述明確（見原審卷第116
    頁），而經勘驗警詢錄音帶結果，亦確係先由警員與被告溝
    通，其後始就筆錄內容錄音無誤，其中被害人乙○○之電纜
    線有遭竊之事實，及被害人並未就其遭竊之事報警等情，業
    據證人乙○○於原審證述綦詳。準此，承辦員警既無從知悉
    被害人電纜線遭竊之事，則茍非由被告自承其事，員警實無
    從以其等未知之犯罪事實，強入風玉英此部分竊盜罪，來逼
    迫被告坦承此部分犯罪，則筆錄上關於被告竊取被害人之電
    纜線犯行之記載顯係出於受訊問人意思自由意志下所為，並
    經被告閱畢簽名，是依原審上開勘驗錄音帶內容結果，被告
    於製作筆錄前與警員溝通時既確曾言及竊取被害人之電纜線
    相關事宜，且警員製作筆錄後，復經被告親閱後簽名捺印，
    自足以確信警詢筆錄就竊取被害人之電纜線部分所為陳述係
    出於其自由意志，雖警員未於製作筆錄時同時錄音，然尚不
    得以錄音過程係員警與被告按照早已製作完成之筆錄內容進
    行問答，遽認被告之警詢筆錄無證據能力。
  (二)卷內所有被告以外之人於審判外之陳述（證人張廷綦、風玉
    英於警詢時之證述，晉昇舊貨行收受物品、舊貨、五金廢料
    或廢棄物登記表，苗栗縣警察局苗栗分局北苗派出所受理各
    類案件紀錄表），於本院調查證據時，當事人就此等證據能
    力問題並未聲明異議，依刑事訴訟法第159條之5第2項規定
    ，視為有同條第1項之同意，且本院審酌上開該等言詞或書
    面陳述作成時之情況，尚無不當，依刑事訴訟法第159條之5
    第2項之規定，均有證據能力，自得為證據。
二、訊據上訴人即被告丙○○矢口否認有何竊盜犯行，辯稱：伊
    沒有竊取被害人乙○○的銅線，銅線是伊撿到的，不是到工
    地偷的云云，然查：
  (一)被告於警詢時坦承於犯罪事實欄所載時間、地點，徒手竊取
    非自己所有之電纜線，得手後，置於重機車腳踏板上逃逸等
    事實。
  (二)證人即被害人乙○○於警詢及審理中證述：其於去年7月間
    在苗栗市○○路8巷1號預售屋工地作水電工程，警察找到伊
    時，伊表示供作室內配線用之電線遭竊且是在7月5日那段期
    間陸續失竊，前後失竊多次，都沒有報警等情（見偵查卷第
    8至10頁、原審卷第121至124頁）。
  (三)風玉英於95年7月6日持銅線1批前往晉昇舊貨行販賣予張廷
    綦，賣得1,200元（重量7.5公斤，單價每公斤160元）之事
    實，亦經證人張廷綦於警詢時陳述明確，並有晉昇舊貨行收
    受物品、舊貨、五金廢料或廢棄物登記表1紙可佐（偵查卷
    第20至23頁）。
  (四)被告辯稱：銅線不是到工地偷的，是在他處撿到云云，惟查
    被害人乙○○之電纜線遭竊之事係由被告自動供出，已如前
    述，被告並帶員警前往竊盜現場拍照存證，再循線找到被害
    人，而該處之電纜線係被害人所有，供作室內配線等事實，
    已據證人乙○○證述無訛，有如前述。證人乙○○於原審法
    院審理時並明確證述，係已將電線施工上去，過了兩天來，
    發現電線被拔掉等語（見原審卷第122頁），足認並無被告
    所謂的「撿拾」電纜線之事。又觀諸卷附現場照片，上開工
    地截至95年7月24日被告為警查獲前往查證時，施工所用的
    梯子尚未搬離，牆壁亦未粉刷、屋內電線裸露，包封門框之
    塑膠袋尚未開拆、門板尚未裝設，則被告於之前至現場時，
    該處絕無可能呈現工程完工之情況，而有施工後不要的電纜
    線可供被告撿拾。況電纜線所內包之銅線在市場上具有相當
    之價值，縱使施工單位施工有剩，亦可集中處理、整捆出售
    ，豈有可能隨意棄置，任令他人撿拾得利？從而，被告前開
    辯解尚難據為對其有利之認定。綜上說明，綜上，本案事證
    已經明確，被告所辯不足採信，其犯行洵堪認定，應依法論
    科。
三、核被告所為，係犯刑法第320條第1項之竊盜罪。原審諭知被
    告此部分犯行無罪，尚有未合，檢察官上訴意旨指摘原審此
    部分判決不當，非無理由，應予撤銷改判。被告對於未發覺
    之罪自首而受裁判者，爰依刑法第62條規定減輕其刑。爰審
    酌被告前有賭博、詐欺及多次竊盜前科，素行不佳，卻不知
    改過向善，為換取現金花用而犯本案，竊得之銅線重約7.5
    公斤，造成被害人財產損害，變賣所得1,200元，其犯行所
　　生危害及所獲利益尚屬有限，再參酌被告犯罪之手段、智識
    程度、生活狀況等一切情狀，量處如主文第2項所示之刑，
　  諭知易科罰金之折算標準，且因符合中華民國九十六年罪犯
    減刑條例之規定，而應予以減輕其刑，並依諭知易科罰金之
    折算標準。
據上論結，應依刑事訴訟法第369條第1項前段、第364條、第299
條第1項前段，刑法第320條第1項、第62條、第41條第1項前段，
刑法施行法第1條之1，中華民國九十六年罪犯減刑條例第2條第1
項第3款、第7條、第9條，判決如主文。
本案經檢察官甲○○到庭執行職務。
中　　華　　民　　國　　96　　年　　9　　月　　27   　日
　　　　　　刑事第一庭　審判長法　官　陳　紀　綱
                              法　官　張  智  雄
                              法　官　姚　勳　昌
上列正本證明與原本無異。
不得上訴。
                              書記官  吳　宗  玲
中　　華　　民　　國　　96　　年　　9　　月　　27   　日
中華民國刑法第320條
（普通竊盜罪、竊佔罪）
意圖為自己或第三人不法之所有，而竊取他人之動產者，為竊盜
罪，處 5 年以下有期徒刑、拘役或 5 百元以下罰金。
意圖為自己或第三人不法之利益，而竊佔他人之不動產者，依前
項之規定處斷。
前二項之未遂犯罰之。
